# 基本的な処理

## 準備

### RAW画像の準備

RStudioのTerminalタブで以下を実行して、RAW画像ファイルをダウンロードします。

```sh
wget https://github.com/moizumi99/camera_raw_processing/raw/master/chart.jpg
```

### RAW画像の読み込み

必要なパッケージを読み込み

```{r setup, message=FALSE}
library(reticulate)
library(imager)
```

`reticulate::import`でPythonの`rawpy`モジュールをインポート

```{r}
rawpy <- import("rawpy")
```

画像の読み込み

```{r}
raw_file <- "chart.jpg"
raw <- rawpy$imread(raw_file)
```

画像データをRの行列に読み込み

```{r}
raw_array <- raw$raw_image
```

サイズの確認

```{r}
raw_array %>% dim
```

画像を表示

```{r cache=TRUE}
raw_array %>% t %>% as.cimg %>% plot
```

## 簡易デモザイク処理

### RAW画像の確認

拡大表示

```{r cache=TRUE}
raw_array %>% t %>% as.cimg %>%
  imsub(x %inr% c(2641, 2700), y %inr% c(1341, 1400)) %>%
  plot(interpolate = FALSE)
```

RAW画像のBayer配列を確認

```{r}
raw$raw_pattern
```

Bayer配列に対応するRGB画像を作リます。

```{r}
raw_color <- array(0, c(dim(raw_array), 1, 3))
raw_color[c(T, F), c(T, F), 1, 3] <- raw_array[c(T, F), c(T, F)]
raw_color[c(T, F), c(F, T), 1, 2] <- raw_array[c(T, F), c(F, T)]
raw_color[c(F, T), c(T, F), 1, 2] <- raw_array[c(F, T), c(T, F)]
raw_color[c(F, T), c(F, T), 1, 1] <- raw_array[c(F, T), c(F, T)]
```

画像の行と列を入れ替える補助関数

```{r}
ta <- function(a) aperm(a, c(2, 1, 3, 4))
```

表示

```{r cache=TRUE}
raw_color %>% ta %>% as.cimg %>% plot
```

拡大表示

```{r cache=TRUE}
raw_color %>% ta %>% as.cimg %>%
  imsub(x %inr% c(2641, 2700), y %inr% c(1341, 1400)) %>%
  plot(interpolate = FALSE)
```

### 簡易デモザイク処理

簡易デモザイク処理

```{r}
simple_demosaic <- function(raw_array) {
  dms_img <- array(0, c(dim(raw_array) / 2, 1, 3))
  dms_img[,, 1, 3] <- raw_array[c(T, F), c(T, F)]
  dms_img[,, 1, 2] <- (raw_array[c(T, F), c(F, T)] + raw_array[c(F, T), c(T, F)]) / 2
  dms_img[,, 1, 1] <- raw_array[c(F, T), c(F, T)]
  dms_img
}
```

デモザイクして表示

```{r cache=TRUE}
raw_array %>% simple_demosaic %>% ta %>% as.cimg %>% plot
```

## ホワイトバランス補正

### ホワイトバランス補正処理

ホワイトバランスのゲインを確認

```{r}
raw$camera_whitebalance
```

ホワイトバランス補正処理

```{r}
white_balance <- function(raw_array, wb_gain, raw_colors) {
  norm <- wb_gain[2]
  gain_matrix <- array(0, c(dim(raw_array)))
  for (color in 0:3) {
    gain_matrix[raw_colors == color] <- wb_gain[color + 1] / norm
  }
  raw_array * gain_matrix
}
```

ホワイトバランス補正して簡易デモザイク

```{r cache=TRUE}
gain <- raw$camera_whitebalance
colors <- raw$raw_colors
dms_img <- white_balance(raw_array, gain, colors) %>% simple_demosaic
```

画像を0と1の間でノーマライズする補助関数

```{r}
normalize <- function(img) {
  img <- img / 1024
  img[img < 0] <- 0
  img[img > 1] <- 1
  img
}
```

表示

```{r cache=TRUE}
dms_img %>% normalize %>% ta %>% as.cimg %>% plot
```

## ブラックレベル補正

### ブラックレベル補正処理

ブラックレベルを確認

```{r}
blc <- raw$black_level_per_channel
```

```{r}
blc
```

ブラックレベル補正処理

```{r}
black_level_correction <- function(raw_array, blc, pattern) {
  pattern <- pattern + 1
  raw_array[c(T, F), c(T, F)] <- raw_array[c(T, F), c(T, F)] - blc[pattern[1, 1]]
  raw_array[c(T, F), c(F, T)] <- raw_array[c(T, F), c(F, T)] - blc[pattern[1, 2]]
  raw_array[c(F, T), c(T, F)] <- raw_array[c(F, T), c(T, F)] - blc[pattern[2, 1]]
  raw_array[c(F, T), c(F, T)] <- raw_array[c(F, T), c(F, T)] - blc[pattern[2, 2]]
  raw_array
}
```

確認

```{r cache=TRUE}
dms_img <- raw_array %>%
  black_level_correction(blc, raw$raw_pattern) %>%
  white_balance(raw$camera_whitebalance, raw$raw_colors) %>%
  simple_demosaic

dms_img %>% normalize %>% ta %>% as.cimg %>% plot
```

## ガンマ補正

### ガンマ補正とは

ガンマカーブ

```{r}
curve(x ^ 2.2, 0, 1)
```

ガンマ補正カーブ

```{r}
curve(x ^ (1 / 2.2), 0, 1)
```

### ガンマ補正処理

ガンマ補正処理

```{r}
gamma_correction <- function(input_img, gamma) {
  input_img[input_img < 0] <- 0
  input_img[input_img > 1] <- 1
  input_img ^ (1 / gamma)
}
```

確認

```{r cache=TRUE}
dms_img %>% normalize %>% gamma_correction(2.2) %>% ta %>% as.cimg %>% plot
```
